---
title: "Multiple_comp_DZ"
author: "Багрова Ольга"
date: '2023-01-13'
output:
  html_document:
    keep_md: true
---


```{r setup, include=FALSE}
knitr::opts_chunk$set(
	echo = TRUE,
	message = FALSE,
	warning = FALSE
)
```


```{r include=FALSE}
library(dplyr)
library(ggplot2)
library(tidyr)
```

#Данные


##Загрузка данных:

```{r}
#Генеральная совокупность
soccer_general <- read.csv("soccer.csv", sep=";")[, 2:6] %>% 
    mutate(Position = as.factor(Position), 
    Nationality = as.factor(Nationality), 
    Age = as.numeric(Age), 
    Height = as.numeric(Height)
) %>% 
filter(Nationality %in% c("Spanish", "Italian", "German", "English", "Argentinian")) 

set.seed(1) 

#выборка
soccer_wrk <- soccer_general[sample(1:nrow(soccer_general), 150), ] %>% 
    mutate(Nationality = factor(Nationality))
```



##Генеральная совокупность

Рост в генеральной совокупности:

```{r}
#найдём сначала все средние в генеральной совокупности
Mean_General <- soccer_general %>%
  group_by(Position) %>%
  summarise_at(vars(Height), list(name = mean))
Mean_General$Position <- as.character(Mean_General$Position)
colnames(Mean_General) <- c("Position", "mean_gen")
Mean_General#Средний рост по позициям в генеральной совокупности

#создадим датафрейм с парами
positions <- Mean_General$Position
L <- factorial(length(positions))/(2*factorial(length(positions)-2))
pairs <- data.frame(matrix(ncol = 2, nrow = L))
k <- 1
for (i in 1:(length(positions)-1)) {
  for (j in (i+1):(length(positions))){
    pairs[k, 1] <- (positions[i])
    pairs[k, 2] <- (positions[j])
    k <- k+1
  }
}
pairs#Возможные пары

#Разности средних
differences <- pairs
difr<-c()
for (i in 1:nrow(pairs)) {
  x1 <- as.character(differences[i,1])
  x2 <- as.character(differences[i,2])
  index1 <- as.numeric(which(Mean_General[,1] == x1))
  index2 <- as.numeric(which(Mean_General[,1] == x2))
  difr[i] <- as.numeric(Mean_General[index1, 2])-as.numeric(Mean_General[index2, 2])
}
differences$x1_x2 <- difr
differences#Разница среднего роста по позициям в генеральной совокупности
```

#Доверительные интервалы

##без поправок

Тесты для пар позиций

```{r}
#подготовительный этап (для сохранения результатов)
without <- pairs
colnames(without) <- c("Pos1", "Pos2")
ps <- c()#сюда пишем p-values
lowers <-c()
uppers <-c()

#тесты для пар
for (i in 1:nrow(pairs)) {
  x1 <- as.character(pairs[i,1])
  x2 <- as.character(pairs[i,2])
  pairpos <- paste(x1, x2, sep="-")
  print(pairpos)
  test_res <- soccer_wrk %>%
    filter(Position == x1|Position == x2) %>% 
    t.test(data=., Height ~ Position)
  print(test_res)
  ps [i]<- test_res$p.value
  lowers[i] <- test_res$conf.int[1]
  uppers[i] <- test_res$conf.int[2]
}

```

Результаты

```{r}
without$`p-value` <- ps
without$`lower_ci` <- lowers
without$`upper_ci` <- uppers
without
```


*Итого здесь*

```{r}
without$H <- ifelse(without$`p-value` < 0.05,"H1", "H0")
without$diff_general <- round(differences$x1_x2,digits = 4)
without$`p-value` <- round(without$`p-value`, digits = 4)
without$`lower_ci` <- round(without$`lower_ci`, digits = 4)
without$`upper_ci` <- round(without$`upper_ci`, digits = 4)
without
```

Нулевая гипотеза не отвергается в случае Defender-Forward и Forward-Midfielder (p>0.05). Во всех случаях ДИ покрывают истинную разницу средних.



##с поправкой Бонферони

Исходно есть уhовень значимости = 0,95 (альфа=0,05). В случае поправки Бонферони для 2 групп имеем (альфа*=альфа/n=0,05/2=0,025) уровень значимости = 1-0,025=0,975.

Сама поправка

```{r}
cl = 1-0.05/6 #!поправка на 6, т.к. 6 пар (гипотез)
```


Тесты для пар позиций

```{r}
#подготовительный этап (для сохранения результатов)
with <- pairs
colnames(with) <- c("Pos1", "Pos2")
ps <- c()#сюда пишем p-values
lowers <-c()
uppers <-c()

#тесты для пар
for (i in 1:nrow(pairs)) {
  x1 <- as.character(pairs[i,1])
  x2 <- as.character(pairs[i,2])
  pairpos <- paste(x1, x2, sep="-")
  print(pairpos)
  test_res <- soccer_wrk %>%
    filter(Position == x1|Position == x2) %>% 
    t.test(data=., Height ~ Position, conf.level = cl)
  print(test_res)
  ps [i]<- test_res$p.value
  lowers[i] <- test_res$conf.int[1]
  uppers[i] <- test_res$conf.int[2]
}

```

Результаты

```{r}
with$`p-value` <- ps
with$`lower_ci` <- lowers
with$`upper_ci` <- uppers
with
```


*Итого здесь*

```{r}
with$H <- ifelse(with$`p-value` < 0.05,"H1", "H0")
with$diff_general <- round(differences$x1_x2,digits = 4)
with$`p-value` <- round(with$`p-value`, digits = 4)
with$`lower_ci` <- round(with$`lower_ci`, digits = 4)
with$`upper_ci` <- round(with$`upper_ci`, digits = 4)
with
```

Нулевая гипотеза всё также не отвергается в случае Defender-Forward и Forward-Midfielder (p>0.05) и во всех случаях ДИ покрывают истинную разницу средних, но стали длиннее.


Для сравнения ДИ:
```{r}
#выделим пары
without$pair <- paste(without$Pos1,without$Pos2, sep="-")
with$pair <- paste(with$Pos1,with$Pos2, sep="-")

ggplot() +
  geom_point(data = without, aes(x = diff_general, y = pair))+
  geom_errorbar(data = without,aes(xmin = lower_ci, xmax = upper_ci, y=pair), color="blue")+
  geom_errorbar(data = with,aes(xmin = lower_ci, xmax = upper_ci, y=pair),color="green")+
  geom_vline(xintercept=0, color="red", linetype=2)
```

Видим, что синий интервал (без поправки) меньше зелёного (с поправкой).


#Попарные t-тесты

##без поправок
```{r}
pairwise.t.test(soccer_wrk$Height, soccer_wrk$Position, pool.sd = FALSE, p.adjust.method = "none")
```


##поправка Холма
```{r}
pairwise.t.test(soccer_wrk$Height, soccer_wrk$Position, pool.sd = FALSE, p.adjust.method = "holm")
```


##с поправкой Бенджамини-Хохберга
```{r}
pairwise.t.test(soccer_wrk$Height, soccer_wrk$Position, pool.sd = FALSE, p.adjust.method = "BH")
```


##Результат

На основании тестов: p<0.05 у 4 случаев (Defender-Goalkeeper, Defender-Midfielder, Forward-Goalkeeper, Goalkeeper-Midfielder), т.е. в их случае отвергаем нулевую гипотезу (о равенстве средних в обеих группах) согласно тесту. (аналогичный результат в ДИ)


```{r}
data.frame(Position=c('Forward', 'Goalkeeper', 'Midfielder'),
                 Defender=c("H0", "H1", "H1"),
                 Forward=c('-', "H1", "H0"),
                 Goalkeeper=c('-', '-', "H1"))
```


*Открытий = 4. Ложных = 0.* (изначально разница в росте не равна 0, как мы предполагаем в рамках гипотезы H0, т.е. любое открытие является истинным)

